臺灣高雄地方法院刑事判決
111年度審交易字第142號
公  訴  人  臺灣高雄地方檢察署檢察官
被      告  曾泓澍


上列被告因公共危險案件，經檢察官提起公訴（111年度偵字第1
603號），被告於準備程序為有罪之陳述，經徵詢檢察官及被告
之意見後，本院裁定依簡式審判程序審理，判決如下： 
    主  文
曾泓澍犯不能安全駕駛動力交通工具罪，累犯，處有期徒刑壹年
。
    事  實
一、曾泓澍於民國111年1月3日8時起至10時許，在高雄市三民區
    山東街與察哈爾街之「郡都當代」工地內，飲用保力達藥酒
    後，明知吐氣所含酒精濃度達每公升0.25毫克以上者，已不
    得駕駛動力交通工具，仍基於不能安全駕駛動力交通工具之
    犯意，於同日17時2分前某時，騎乘車牌號碼000-000號普通
    重型機車上路，嗣於同日17時2分許，行經高雄市○○區○○街0
    00號前，因臉部泛紅為警盤查，並發現其身上散發有酒氣，
    遂於同日17時4分許，對其施以吐氣酒精濃度檢測，測得其
    吐氣所含酒精濃度為每公升0.45毫克，始悉上情。
二、案經高雄市政府警察局三民第一分局報告臺灣高雄地方檢察
    署檢察官偵查起訴。
    理  由
一、本件被告曾泓澍所犯係死刑、無期徒刑、最輕本刑為3年以
    上有期徒刑以外之罪，其於準備程序進行中就被訴事實為有
    罪之陳述，經法官告知簡式審判程序之旨，並聽取檢察官、
    被告之意見後，本院認無不得或不宜改依簡式審判程序進行
    之情形。爰依刑事訴訟法第273條之1第1項規定，由法官進
    行簡式審判程序。又本件所引屬於被告以外之人於審判外陳
    述之傳聞證據，依同法第273條之2規定，不受第159條第1項
    關於傳聞法則規定之限制，依法有證據能力，合先敘明。　
二、上開犯罪事實，業據被告曾泓澍於警詢（警卷第2至4頁）、
    偵訊（偵卷第39、40頁）及本院審理時（審交易卷第25、31
    、33頁）均坦承不諱，並有高雄市政府警察局新興分局酒精
    濃度呼氣測試報告、呼氣酒精測試器檢定合格證書、高雄市
    政府警察局舉發違反道路交通管理事件通知單各1份（警卷
    第6、7、11頁）在卷可參。是被告上開任意性之自白，核與
    卷內之積極證據印證相符，洵堪採為論罪之基礎。從而，本
    案事證明確，被告上開犯行，堪以認定，應依法論科。
三、論罪科刑：
  ㈠按行為後法律有變更者，適用行為時之法律。但行為後之法
    律有利於行為人者，適用最有利於行為人之法律，刑法第2
    條第1項定有明文。查被告行為後，刑法第185條之3業於111
    年1月28日修正公布，自111年1月30日起施行，修正前刑法
    第185條之3第1項規定：「駕駛動力交通工具而有下列情形
    之一者，處2年以下有期徒刑，得併科20萬元以下罰金」，
    修正後該條文規定：「駕駛動力交通工具而有下列情形之一
    者，處3年以下有期徒刑，得併科30萬元以下罰金」。經比
    較新舊法結果，修正後之刑度及罰金刑均較修正前為重，較
    不利於行為人，是經新舊法比較之結果，被告所犯不能安全
    駕駛動力交通工具犯行，應適用被告行為時之法律即修正前
    刑法第185條之3第1項規定。
　㈡本件核被告所為，係犯修正前刑法第185條之3第1項第1款之
    不能安全駕駛動力交通工具罪。
　㈢又被告前因公共危險案件，分別經本院以108年度審交易字第
    529號判決，判處有期徒刑9月確定；108年度審交字第840號
    判決判處有期徒刑10月，併科罰金新臺幣（下同）3萬元確
    定，上開2罪嗣經本院以109年度聲字第277號裁定應執行有
    期徒刑1年3月確定，於109年11月25日假釋出監並付保護管
    束，於110年3月2日保護管束期滿，假釋未經撤銷視為執行
    完畢等情，有臺灣高等法院被告前案紀錄表1份在卷可稽（
    前科卷內），被告於徒刑執行完畢後，5年以內故意再犯本
    件有期徒刑以上之罪，為累犯。而司法院釋字第775號解釋
    意旨雖有指構成累犯者，不分情節，一律加重最低本刑，於
    不符合刑法第59條所定要件之情形下，致生行為人所受之刑
    罰超過其所應負擔罪責之個案，不符罪刑相當原則、比例原
    則，於此範圍內，在刑法第47條第1項修正前，為避免發生
    上述罪刑不相當的情形，法院就該個案應裁量是否加重最低
    本刑。亦即僅於個案經裁量後認應處最低法定刑，又無法適
    用刑法第59條規定減輕之情形，法院始應依此解釋意旨裁量
    不予加重最低本刑（臺灣高等法院高雄分院108年度上訴字
    第1042號、最高法院109年度台上字第619號判決意旨參照）
    。經查，被告前有多次公共危險之前科紀錄，對犯罪之惡性
    及對刑罰反應力薄弱之情形，如依累犯規定加重其刑，並無
    過苛或違反比例原則之處。是針對被告所犯之罪，應依刑法
    第47條第1項之規定，加重其刑。　
　㈣爰審酌被告前有多次因酒駕之不能安全駕駛動力交通工具罪
    ，經法院論罪科刑（拘役59日、3月、4月、5月、6月、6月
    併科罰金新台幣2萬元、6月併科罰金新台幣2萬5000元、9月
    、10月、11月）及執行之前案紀錄，竟仍為本件酒後駕車犯
    行，顯見其確未能省思飲酒後駕車行為所衍生之高度潛在危
    險性，未從前案記取教訓，猶於本案飲用酒類後吐氣酒精濃
    度高達每公升0.45毫克，實際已無法安全駕駛之情形下，猶
    貿然騎乘普通重型機車行駛於一般道路上，漠視自己及其他
    公眾生命、身體、財產之安全，對刑罰反應力薄弱，所為實
    有不該。惟念其犯後於警偵審程序能坦承犯行，態度非惡，
    並衡酌公訴人、被告就量刑範圍之意見，兼衡被告於本院審
    理時自陳學歷高職畢業，現在從事消防工程，月收入約3至4
    萬元，未婚，無小孩等家庭、經濟狀況（審交易卷第33頁）
    ，暨其犯罪之動機、目的、手段等一切情狀，量處如主文所
    示之刑。
據上論斷，應依刑事訴訟法第273條之1第1項、第299條第1項前
段，修正前刑法第185條之3第1項第1款，刑法第2條第1項前段、
第47條第1項，刑法施行法第1條之1第1項，判決如主文。
本案經檢察官洪瑞芬提起公訴，檢察官呂乾坤到庭執行職務。
中    華    民    國    111   年     4   月     11    日
                   刑事第五庭  法   官  李昆南
如不服本判決應於收受送達後20日內向本院提出上訴書狀，並應
敘述具體理由；如未敘述上訴理由者，應於上訴期間屆滿後20日
內向本院補提理由書（均須按他造當事人之人數附繕本）「切勿
逕送上級法院」。
因疫情而遲誤不變期間，得向法院聲請回復原狀。　　
中    華    民    國    111   年     4   月   11    日　
　                              書記官  鄭仕暘　　　　
附錄本判決論罪科刑法條：
修正前中華民國刑法第185條之3第1項
駕駛動力交通工具而有下列情形之一者，處2 年以下有期徒刑，
得併科20萬元以下罰金：
一、吐氣所含酒精濃度達每公升零點二五毫克或血液中酒精濃度
    達百分之零點零五以上。
二、有前款以外之其他情事足認服用酒類或其他相類之物，致不
    能安全駕駛。
三、服用毒品、麻醉藥品或其他相類之物，致不能安全駕駛。